臺灣臺中地方法院民事判決
110年度中簡字第2366號
原      告  臺灣新光商業銀行股份有限公司

法定代理人  李增昌  
訴訟代理人  梁雅鈴  
            陳國偉  
被      告  林秀玲  

上列當事人間請求給付簽帳卡消費款事件，本院於民國110年10
月13日言詞辯論終結，判決如下：
    主      文
被告應給付原告新臺幣99,407元，及自民國105年7月3日起至清
償日止，按週年利率15％計算之利息。
訴訟費用（除減縮部分外）由被告負擔。
本判決得假執行。
    事實及理由
壹、程序方面：
    按訴狀送達後，原告不得將原訴變更或追加他訴，但擴張或
    減縮應受判決事項之聲明者，不在此限，民事訴訟法第255
    條第1項但書第3款定有明文。原告起訴聲明原請求：「被告
    應給付原告新臺幣（下同）373,307元，及其中99,407元自
    民國110年5月24日起至清償日止，按年息15％計算之利息。
    」，嗣於本院110年10月13日言詞辯論期日，以言詞變更前
    開聲明為：「被告應給付原告99,407元，及自105年7月3日
    起至清償日止，按年息15％計算之利息。」，核屬減縮應受
    判決事項之聲明，並非訴之變更或追加，依首揭法條規定，
    即無不合，應予准許。
貳、實體方面：
一、原告主張：被告前於92年3月27日間向原告（即原誠泰商業
    銀行股份有限公司，於94年12月31日更名臺灣新光商業銀行
    股份有限公司，下稱原告）申請信用卡，經原告核發後，被
    告即得持該信用卡在特約商店簽帳消費使用，被告依約應於
    每月繳款截止日前清償全部款項，若逾期未清償，則應按年
    息19.71％計算循環利息，並依約繳納違約金。詎被告持卡消
    費後，僅繳款至95年7月10日，其後即未再依約繳款，計算
    至110年5月23日止，尚積欠新臺幣（下同）373,307元（含
    本金、利息及違約金，其中本金為99,407元），爰依信用卡
    契約之法律關係提起本訴，又關於本件利息請求部分減縮至
    起訴前5年內（即自105年7月3日）起算至清償日止之利息等
    語，並聲明：如主文第1項所示。　
二、被告則略以：本件債權均係由原告片面主張，且原告並未提
    出被告消費簽單等簽名文件以為證明；此外，被告之前曾尋
    原告協商過，但因時間太久，被告已拿不出當時之資料，另
    就原告所請求之利息、違約金部分為時效之抗辯等語。
三、法院之判斷：
㈠、各當事人就其所主張有利於己之事實，均應負舉證之責，故
    一方已有適當之證明者，相對人欲否認其主張，即不得不更
    舉反證（最高法院19年上字第2345號民事判例）。又請求履
    行債務之訴，原告就其所主張債權發生原因之事實，固有舉
    證之責任，若被告自認此項事實而主張該債權已因清償而消
    滅，則清償之事實，應由被告負舉證之責任，此觀民事訴訟
    法第277條之規定自明，亦有最高法院28年渝上字第1920號
    民事判例要旨可資參照。
㈡、原告主張之事實，業據提出經濟部函、公司變更登記表、信
    用卡申請書、信用卡約定條款、單月帳單資料查詢、帳單明
    細等件為證。被告雖未否認曾向原告申辦本件信用卡使用，
    惟仍一再否認有積欠原告前開款項，並以前發情詞置辯。惟
    觀諸原告所提出帳單明細顯示，被告迄95年7月10止，均有
    繳納部分信用卡款（95年7月10日最後1次繳費2,421元），
    而自前開日期後即未依約繳納任何款項，其後卻仍繼續持卡
    消費，最終積欠刷卡本金99,407元未清償。又前開帳單明細
    雖均由原告所製作，惟被告卻從未對前開帳單明細內容表示
    異議，更一再繳納部分刷卡款項至前開期日，堪認原告所製
    作之前開帳單非虛；參以，被告亦自承前曾與原告就本件信
    用卡債務協商過，倘被告並未積欠原告本件信用卡債務，衡
    情應無須與原告協商債務處理，堪認原告就所主張之本件債
    權已提出適當之證明，原告空言否認，卻未能提出任何證據
    以實其說，難認其抗辯為真，本院審酌原告提出之證據，堪
    認原告主張屬實。此外，被告亦未提出業已清償前開欠款之
    證明，從而，原告依信用卡契約之法律關係，請求被告給付
    如主文第1項所示之金額及利息，即屬有據，應予准許。
㈢、承上，依原告前開主張及所提出之證據可知，被告係自95年7
    月10日後才逾期未繳納本件欠款，則原告自95年7月11日起
    始得行使本件債權，故本件債權得行使之日即95年7月11日
    起算，至原告於110年7月2日具狀向被告聲請核發支付命令
    時（見本院110年度司促字第19997號卷第5頁），仍未逾15
    年之請求權時效時間；至關於本件利息請求部分，原告已自
    行減縮而僅請求自起訴時往前起算5年內（即自105年7月3日
    ）起算之利息，亦無逾5年時效之問題，附此敘明。準此，
    原告依信用卡契約之法律關係，請求被告給付99,407元，及
    自105年7月3日起至清償日止，按年息15％計算之利息，依法
    即有理由，應予准許。
四、本件係適用簡易程序所為被告敗訴之判決，依民事訴訟法第
    第436條第2項、第389條第1項第3款規定，應依職權宣告假
    執行。
五、本件事證已臻明確，兩造其餘攻擊防禦方法及證據，核與判
    決之結果不生影響，爰不一一論列，併此敘明。
六、訴訟費用負擔之依據：民事訴訟法第78條。
中　　華　　民　　國   110　　年　　11　　月　　10　　日
                  臺灣臺中地方法院臺中簡易庭
                                  法　官　林士傑
以上為正本，係照原本作成。
如不服本判決，應於送達後20日內，向本院提出上訴狀並表明上
訴理由，如於本判決宣示後送達前提起上訴者，應於判決送達後
20日內補提上訴理由書（須附繕本）。如委任律師提起上訴者，
應一併繳納上訴審裁判費。
中　　華　　民　　國   110　　年　　11　　月　　10　　日
                                  書記官　楊均謙